臺灣板橋地方法院民事裁定　　　　　　　100年度簡抗字第1號
抗　告　人　沈明薇
訴訟代理人　沈明吉
抗　告　人　黃金治
　　　　　　陳素惠
上列當事人間聲請停止強制執行事件，兩造對於中華民國99年12
月23日本院三重簡易庭99年度重聲字第84號所為裁定，各自提起
抗告，本院裁定如下：
    主  文
兩造抗告均駁回。
原裁定所命抗告人黃金治、陳素惠供擔保之金額應變更為新臺幣
貳拾伍萬元。
抗告費用由抗告人各自負擔。
    理  由
一、按有提起異議之訴時，法院因必要情形，或依聲請定相當並
    確實之擔保，得為停止強制執行之裁定，強制執行第18條第
    2 項定有明文。依此規定，只須當事人提起異議之訴，在該
    異議之訴確定前，法院如認有必要，得依職權為停止執行之
    裁定；其在當事人願供擔保，聲請停止強制執行時，法院亦
    非不得依其聲請，定相當並確實之擔保，為停止強制執行之
    裁定。至該異議之訴實體上有無理由，則非法院於裁定停止
    強制執行時應予審酌之事項（最高法院93年度台抗字第723
    號裁定意旨參照）。次按法院因必要情形或依聲請定相當並
    確實之擔保，為停止強制執行之裁定者，該擔保金額之多寡
    應如何認為相當，固屬法院職權裁量之範圍；惟此項擔保係
    擔保執行債權人因停止執行所應受之損害，故法院定擔保金
    額時，自應斟酌該債權人因停止執行可能遭受之損害，以為
    衡量之標準，非以債權額為依據（最高法院92年度台抗字第
    480 號裁定意旨參照）。
二、經查，沈明薇前於民國99年6 月10日持本院三重簡易庭99年
    3 月1 日99年度重簡調字第9 號調解筆錄為執行名義，其調
    解筆錄內容略以；「一、相對人黃金治願於民國99年5 月31
    日前將門牌號碼台北縣蘆洲市○○路97巷69號3 樓，如附圖
    1 所示Ａ部分，回復原狀返還予原告及其他全體共有人。二
    、相對人陳素惠願於民國99年5 月31日前將門牌號碼台北縣
    蘆洲市○○路97巷69號3 樓，如附圖1 （嗣更正為附圖2 ）
    所示Ｂ部分，回復原狀返還予原告及其他全體共有人……」
    等語，向本院民事執行處以99年度司執字第48511 號請求排
    除侵害強制執行事件，而聲請黃金治、陳素惠應將渠等占用
    之公共設施機房按竣工圖回復原狀返還予全體住戶在案。嗣
    黃金治、陳素惠以兩造所居住之大樓於99年11月21日第三屆
    第一次區分所有權人會議決議，大樓各層機房部分（即上開
    調解筆錄中之附圖1 、2 所示Ａ、Ｂ部分）之獨立空間，由
    該層住戶自行使用並管理維護，且渠等已向本院提起債務人
    異議之訴，若沈明薇繼續強制執行拆除機房，渠等將受有巨
    大之損害等語為理由，聲請裁定停止系爭強制執行程序；又
    其本案係以執行名義成立後，有消滅或妨礙債權人請求之事
    由發生之要件，提起債務人異議之訴等情，業經原審調取該
    執行卷宗及99年度重簡字第1544號債務人異議之訴卷宗審究
    後，認為渠等聲請為有理由，應予准許，核與強制執行法第
    18條第2 項規定意旨相符。沈明薇固抗告主張：黃金治、陳
    素惠提起本件債務人異議之訴所依據之住戶會議決議內容，
    早經臺灣高等法院以98年度上字第119 號認定無效，系爭公
    共設施機房空間依法不得約定專用，係屬不可分管專用之公
    共空間，並無黃金治、陳素惠所稱消滅或妨礙伊請求之事由
    發生，故原裁定顯係違法云云。惟查，黃金治、陳素惠所提
    債務人異議之訴，現仍由本院以99年度重簡字第1544號審理
    中，渠等是否確實具有消滅或妨礙債權人請求之事由，乃屬
    債務人異議之訴實體上有無理由之判斷，有待該本案訴訟予
    以解決，非法院於裁定停止強制執行程序時應予審酌之事項
    。是沈明薇執此指摘原裁定不當，求予廢棄，並無理由，其
    抗告應予駁回。
三、再查，本院認沈明薇因本件停止執行可能受到之損害，實係
    上開債務人異議之訴事件訴訟程序終結前，其無法使用或利
    用系爭大樓3、4樓層留設公共機房空間各約計5.26坪（即
    17.39平方公尺）之利益。爰斟酌系爭大樓房地之買賣交易
    價格，其中系爭3樓於93年9月11日之買賣價款每坪為新台幣
    （下同）165,00 0元，此有土地房屋買賣契約書節本在卷可
    稽，則以本件簡易訴訟程序之本案訴訟辦案期限約計2年10
    個月，並以法定利率年息5%計算，估算沈明薇因本件停止執
    行可能遭受之損害額約為245,905元【165,00 0元×5.26坪
    ×（2＋10/12）×5%×2＝245,905元】；參以系爭大樓所在
    位置，工商繁華程度，其坐落基地之土地公告現值，於93年
    1月為每平方公尺33,600元，迄至99年1月調高為每平方公尺
    52,200元，此有系爭大樓坐落基地之近年公告現值資料1份
    在卷足憑，則依前述本案訴訟之審理期間及法定利率年息5%
    計算，沈明薇於兩造進行訴訟期間可能造成之利息損失約為
    257,198元【52,200元×17.39㎡×（2＋10/12）×5%×2＝
    257,198元】。準此，本院認本件應供擔保之金額以25萬元
    為適當。至黃金治、陳素惠之抗告意旨雖以：系爭3、4樓與
    5樓之機房格局雖相同，但施工細節相異，故兩戶所需拆除
    費用共計10萬元云云，惟查，債務人本此裁定所供擔保，係
    以擔保執行債權人因債務人聲請停止強制執行不當可能遭受
    之損害得獲賠償為目的，則擔保金額之多寡即非係以債務人
    排除強制執行所有之利益或債權人之執行債權額為依據，是
    黃金治、陳素惠之上開抗辯，尚無可採。原裁定命黃金治、
    陳素惠以416,454元供擔保後，准予停止系爭強制執行程序
    ，然並未說明其核定擔保金所斟酌之憑據，容有未洽，應更
    正為25萬元始屬允當。惟擔保金額之多寡應如何認定為相當
    ，原屬於法院依職權裁量之事項，抗告人就此部分提起抗告
    ，僅係促使本院發動職權再次審酌本件停止執行供擔保金額
    之多寡而已。經本院審酌後，認有調整擔保金之必要，只需
    就原裁定此部分依職權予以變更即足，無庸就此部分廢棄原
    裁定，附此敘明。
四、據上論結，本件抗告為無理由，依民事訴訟法第436條之1第
    3項、第495條之1第1項、第449條第1項、第492條、第95 條
    、第78條、第85條第1項，裁定如主文。
中    華    民    國    100   年    5     月    11    日
                  民事第三庭  審判長法  官  陳財旺
                                    法  官  林錫凱
                                    法  官  邱育佩
以上正本證明與原本無異
本裁定不得再抗告
中    華    民    國   100    年    5     月    11    日
                                    書記官  彭麗紅